---
title: "Críticas ao Argumento de Draper"
description: |
  Seria a Evolução mais provável em um mundo sem Deus, ou ela só poderia existir por causa Dele? `r emo::ji("thinking")`
site: distill::distill_website
---

```{r setup, include=FALSE}
knitr::opts_chunk$set(echo = FALSE)
```

```{r, fig.align='center', out.width='50%'}
knitr::include_graphics("img/logo_contraponto.svg")
```

# Algumas palavras sobre esse website

Esse _website_ é uma tentativa de organização dos arquivos da apresentação oral **Críticas ao Argumento de Draper**, exposta no _I Seminário Contraponto Ciência e Fé_, promovido pelo _GRECIFE_ (Grupo de Estudos sobre Integração entre Ciência e Fé Cristã) da [Universidade Federal do Recôncavo da Bahia][UFRB], no [Centro de Formação de Professores][CFP].

- **Data do Evento:** 09 a 10 de julho de 2021.
- **Site do Evento:** Para mais informações, inclusive sobre a programação, acesse [`r emo::ji("link")` aqui][SITE]

[UFRB]: https://www.ufrb.edu.br/portal/
[CFP]: https://www.ufrb.edu.br/cfp/
[SITE]: https://sites.google.com/ufrb.edu.br/i-seminario-contraponto/p%C3%A1gina-inicial?authuser=0
